臺灣臺中地方法院刑事判決
111年度交易字第304號
公  訴  人  臺灣臺中地方檢察署檢察官
被      告  謝麗音


上列被告因公共危險案件，經檢察官提起公訴（111年度速偵字
第795號），本院判決如下：
    主    文
謝麗音駕駛動力交通工具而吐氣所含酒精濃度達每公升零點二五
毫克以上，處有期徒刑陸月，併科罰金新臺幣伍萬元，有期徒刑
如易科罰金、罰金如易服勞役，均以新臺幣壹仟元折算壹日。
    犯罪事實
一、謝麗音於民國111年2月17日17時30分許，在臺中市霧峰區中
    正路上鈺山茶坊旁之檳榔攤，食用摻有酒精成分之雞湯後，
    於同日21時30分許，騎乘車牌號碼000-000號（起訴意旨誤
    載為682-DTK號，應予更正）普通重型機車上路。嗣於同日2
    1時35分許，行經臺中市霧峰區中正路與育智街交岔路口，
    因行車不穩且逆向行駛為警攔查，並對其施以呼氣式酒精濃
    度測試，於同日21時50分許，測得其吐氣所含酒精濃度值為
    每公升0.98毫克而查獲。
二、案經臺中市政府警察局霧峰分局報告臺灣臺中地方檢察署檢
    察官偵查起訴。
    理    由
一、證據能力之說明：
    按被告以外之人於審判外之言詞或書面陳述，除法律有規定
    者外，不得作為證據，刑事訴訟法第159條固定有明文，惟
    被告以外之人於審判外之陳述，雖不符同法第159條之1至之
    4規定，而經當事人於審判程序同意作為證據，法院審酌該
    言詞陳述或書面陳述作成時之情況，認為適當者，亦得為證
    據；又當事人、代理人或辯護人於法院調查證據時，知有第
    159條第1項不得為證據之情形，而未於言詞辯論終結前聲明
    異議者，視為有前項之同意，同法第159條之5亦定有明文。
    其立法意旨在於傳聞證據未經當事人之反對詰問予以核實，
    原則上先予排除，惟若當事人已放棄詰問或未聲明異議，基
    於證據資料愈豐富，愈有助於真實發現之理念，且強化言詞
    辯論原則，法院自可承認該傳聞證據例外擁有證據能力。經
    查，本案判決所引用之供述證據（含言詞及書面陳述），被
    告謝麗音於本院審理程序時表示同意有證據能力等語（見本
    院卷第27頁），且檢察官、被告於本院審理中調查證據時，
    亦均未於言詞辯論終結前聲明異議（見本院卷第28頁），又
    本院審認上開證據作成時之情況，應無違法取證或不當情事
    ，與本案待證事實間復具有相當之關聯性，以之作為證據應
    屬適當，依刑事訴訟法第159條之5規定，自有證據能力。
二、認定犯罪事實所憑之證據及理由：
　　上開犯罪事實，業據被告於警詢、偵查及本院審理時均坦承
    不諱（見偵卷第25頁、第59至60頁，本院卷第29頁），並有
    員警職務報告（見偵卷第21頁）、臺中市政府警察局霧峰分
    局霧峰所當事人酒精測定紀錄表（見偵卷第35頁）、被告之
    證號查詢機車駕駛人資料（見偵卷第39頁）、車牌號碼000-
    000號普通重型機車車號查詢機車車籍資料（見偵卷第41頁
    ）及臺中市政府警察局舉發違反道路交通管理事件通知單影
    本（見偵卷第43頁）等附卷可稽，堪認被告上開任意性自白
    核與事實相符，應堪置信。本案事證明確，被告上開犯行，
    堪予認定，應依法論科。
三、論罪科刑：
　㈠核被告所為，係犯刑法第185條之3第1項第1款之吐氣所含酒
    精濃度達每公升0.25毫克以上而駕駛動力交通工具之罪。
  ㈡被告固有起訴書所載之前科紀錄，然檢察官就被告構成累犯
    之事實及應加重其刑之事項，並未具體指出證明之方法，參
    照最高法院刑事大法庭110年度台上大字第5660號裁定意旨
    ，本院僅將該等前科紀錄列為刑法第57條第5款所定「犯罪
    行為人之品行」之審酌事項，而不依刑法第47條第1項規定
    將被告論以累犯並加重其刑，併此敘明。
　㈢爰審酌被告前於97年至109年間，共有4次酒後駕車犯公共危
    險案件之前科紀錄，其中1次經本院以109年度中交簡字第32
    97號判決判處有期徒刑6月確定，並於110年3月25日易科罰
    金執行完畢之前科紀錄，有臺灣高等法院被告前案紀錄表在
    卷可佐（見本院卷第13至15頁），素行不佳；被告不知悔改
    ，明知飲酒後精神狀態已受相當影響，猶圖一己往來交通之
    便，率爾於酒後騎車上路，對於一般往來之公眾及駕駛人之
    用路安全，顯然毫不在意，且政府各相關機關業就酒醉駕車
    之危害性以學校教育、媒體傳播等方式一再宣導，為時甚久
    ，被告應知之甚詳，竟仍於短時間內再為本案酒醉駕車犯行
    ，顯見其守法觀念薄弱；兼衡被告遭查獲後測得之呼氣酒精
    濃度高達每公升0.98毫克，幸未肇事即警查獲，足認被告對
    其行為恐置其他用路人之生命、身體安全於嚴重危險之中乙
    節漫不在乎，實應予嚴懲；惟念其始終坦承犯行，犯後態度
    尚可；並酌以其自陳為高職畢業、目前在自助餐洗碗，月薪
    新臺幣（下同）2萬多元、離婚、小孩已成年、需撫養照顧9
    1歲之高齡父親之智識程度及生活狀況（詳見本院卷第30頁
    ）等一切情狀，量處如主文所示之刑，並諭知以1,000元折
    算1日之易科罰金及易服勞役折算標準，以資懲儆。
據上論斷，應依刑事訴訟法第299條第1項前段，刑法第185條之3
第1項第1款、第41條第1項前段、第42條第3項前段，刑法施行法
第1條之1第1項，判決如主文。
本案經檢察官何昌翰提起公訴，檢察官蔣得龍到庭執行職務。
中　　華　　民　　國　　111 　年　　5 　　月　　10　　日
                  刑事第十庭  法  官  林芳如
以上正本證明與原本無異。
如不服本判決應於收受判決後20日內向本院提出上訴書狀，並應
敘述具體理由；其未敘述上訴理由者，應於上訴期間屆滿後20日
內向本院補提理由書（均須按他造當事人之人數附繕本）「切勿
逕送上級法院」。
                              書記官  張玉楓
中　　華　　民　　國　　111 　年　　5 　　月　　10　　日
附錄本案論罪科刑法條：
中華民國刑法第185條之3
駕駛動力交通工具而有下列情形之一者，處3年以下有期徒刑，
得併科30萬元以下罰金：
一、吐氣所含酒精濃度達每公升零點二五毫克或血液中酒精濃度
    達百分之零點零五以上。
二、有前款以外之其他情事足認服用酒類或其他相類之物，致不
    能安全駕駛。
三、服用毒品、麻醉藥品或其他相類之物，致不能安全駕駛。
因而致人於死者，處3年以上10年以下有期徒刑，得併科2百萬元
以下罰金；致重傷者，處1年以上7年以下有期徒刑，得併科1百
萬元以下罰金。
曾犯本條或陸海空軍刑法第54條之罪，經有罪判決確定或經緩起
訴處分確定，於十年內再犯第1項之罪因而致人於死者，處無期
徒刑或5年以上有期徒刑，得併科3百萬元以下罰金；致重傷者，
處3年以上10年以下有期徒刑，得併科2百萬元以下罰金。